【裁判字號】    92,交上易,698
【裁判日期】    920901
【裁判案由】    過失傷害
【裁判全文】
臺灣高等法院臺南分院刑事判決             九十二年度交上易字第六九八號   Ｃ
      上  訴  人
      即  被  告  甲  ○  ○
右上訴人因過失傷害案件，不服臺灣嘉義地方法院九十二年度交易字第五二號中華民
國九十二年六月三十日第一審判決（起訴案號：臺灣嘉義地方法院檢察署九十二年度
偵字第五三七號），提起上訴，本院判決如左：
      主      文
上訴駁回。
甲○○緩刑伍年。
      事      實
一、甲○○於民國九十一年十二月三十一日（起訴書誤載為十二日）上午八時五分許
    ，駕駛車牌號碼ＤＵ─０八四一號自用小客車，沿嘉義縣縣道一五九號公路由北
    往南方向行駛，行經上開道路七公里又二五０公尺有號誌交岔路口前，本應注意
    汽車駕駛人，應在遵行車道內行駛，且應注意車前狀況，隨時採取必要之安全措
    施，而依當時天候晴、日間自然光線、柏油路面、路面乾燥無缺陷、視距良好無
    障礙物等客觀情狀情狀，亦無不能注意之情事，竟疏未注意謹慎慢行，貿然行駛
    機車優先道而自右側超越快車道上等候紅燈之前車，適有丙○○騎乘車牌號碼Ｍ
    ＫＵ─五０一號重型機車附載乙○○，沿上開公路由南往北方向駛至，先於甲○○抵達路口前，已達路口中心處開始轉彎，甲○○嗣後進入路口時，因閃煞不及
    ，所駕汽車左前方撞及機車右側，造成丙○○、乙○○二人人車倒地，丙○○因
    而受有臉部鈍挫傷及擦傷、右肩鈍挫傷之傷害；乙○○則受有頭部外傷併顏面撕
    裂傷及擦傷、右脛骨開放性骨折之傷害。甲○○肇事後停留於現場，並託請路人
    報警，於有犯罪調查權限之警員到場處理時，坦認係肇事人而接受裁判。
二、案經丙○○、乙○○訴由嘉義縣警察局民雄分局報由臺灣嘉義地方法院檢察署檢
    察官偵查起訴。
      理      由
一、訊據被告甲○○固不否認於右揭時、地駕車與告訴人丙○○所騎乘之機車發生車
    禍，因而致丙○○、乙○○二人受傷之事實，惟矢口否認有何過失犯行。
二、惟查：
（一）右揭犯罪事實，業據被告於警、偵訊及原審調查時坦認有過失等語不諱，核與
      告訴人丙○○、乙○○指訴之情節相符，並有道路交通事故調查報告表一件及
      現場相片八幀附卷可稽，而告訴人丙○○因本件車禍受有臉部鈍挫傷及擦傷、
      右肩鈍挫傷之傷害，告訴人乙○○受有頭部外傷併顏面撕裂傷及擦傷、右脛骨
      開放性骨折之傷害之事實，有華濟醫院診斷證明書二件在卷可參。
（二）按車輛行駛時，應在遵行車道內行駛，且駕駛人應注意車前狀況，隨時採取必
      要之安全措施，道路交通安全規則第九十七條第一款、第九十四條第三項分別
      定有明文，被告駕車自應注意上述道路交通安全規範，而依當時天候晴、日間
      自然光線、柏油路面、路面乾燥無缺陷、視距良好無障礙物等客觀情狀，並無
      不能注意情事，竟疏未注意，貿然行駛機車優先道超車，並未注意車前狀況以
      致肇事，被告有過失甚明。
（三）且本案車禍肇事責任，經原審囑託鑑定之結果，亦認「甲○○駕駛自小客車，
      未在遵行車道行駛，為肇事原因。丙○○：無肇事因素」之情，有台灣省嘉雲
      區車輛行車事故鑑定委員會嘉鑑字第九二０四四四號函所附鑑定意見書一件附
      卷可考，益徵被告對本件車禍之發生，確有過失無訛。
（四）末查，告訴人丙○○、乙○○確因本件被告有過失之肇事行為而受傷之事實，
      已如前述，則被告之過失駕駛行為與告訴人二人之傷害結果間，即具有相當因
      果關係。
      綜上所述，本案事證已臻明確，被告犯行，堪以認定。
三、核被告甲○○之所為，係犯刑法第二百八十四條第一項前段之過失傷害罪。被告
    一過失行為，同時致告訴人二人受傷，侵害二法益，屬一行為觸犯數罪名之想像
    競合犯，應依刑法第五十五條前段規定，從一重處斷。又被告於肇事後，仍停留
    現場，並託請路人報警，於有犯罪調查權限之警員到場處理時，坦認係肇事人並
    接受審判之事實，業據證人即現場處理警員施進吉結證明確，應依刑法第六十二
    條自首之規定減輕其刑。
四、原審法院判決因認被告犯行事證明確，適用刑法第二百八十四條第一項前段、第
    五十五條、第六十二條、第四十一條第一項、罰金罰鍰提高標準條例第一條前段
    、第二條之規定，並審酌被告之品行、智識程度、與被害人平日之關係、其犯罪
    之動機、手段、犯罪時所受之刺激、犯罪所生之危害及犯罪後之態度等諸般情狀
    ，量處有期徒刑肆月，並諭知易科罰金之折算標準。原審判決認事用法均無不合
    ，量刑亦稱妥適，被告上訴意旨謂量刑過重，指摘原判決不當，並無可取，為無
    理由，應予駁回。惟查被告雖曾於九十一年犯傷害罪，經原審法院判處拘役三十
    日，如易科罰金以參百元折算壹日，惟前此未曾受有期徒刑以上刑之宣告，有本
    院被告全國前案紀錄表可稽，其因一時疏失，偶罹刑典，事後已坦承犯行，深具
    悔意，且已與被害人和解，賠償其損害，有雲林縣元長鄉調解委員會調解筆錄乙
    紙在卷足憑，經此刑之宣告後，應知警惕，而無再犯之虞，本院因認暫不執行其
    刑為適當，併予以宣告緩刑伍年，以勵自新。
據上論結，應依刑事訴訟法第三百六十八條、刑法第七十四條第一款，判決如主文。
本案經檢察官曾銘芳到庭執行職務。
中    華    民    國      九十二      年      九      月      一        日
                                  臺灣高等法院臺南分院刑事第三庭
                                      審判長法官  陳    義    仲
                                            法官  陳    清    溪
                                            法官  宋    明    蒼
右正本證明與原本無異。
如不服本判決，應於判決送達後十日內向本院提出上訴狀，其未敘述理由者並應於提
出上訴狀後十日內向本院補提理由書（應附繕本)。
                                      法院書記官  余    素    美
中    華    民    國      九十二      年      九      月      三        日
附錄法條：
刑法第二百八十四條第一項：
因過失傷害人者，處六月以下有期徒刑、拘役或五百元以下罰金，致重傷者，處一年
以下有期徒刑、拘役或五百元以下罰金。


司法院資訊處製作；財團法人民間司法改革基金會備份。
